【裁判字號】    90,易,2499
【裁判日期】    901121
【裁判案由】    竊盜
【裁判全文】
臺灣台中地方法院刑事判決    九十年度易字第二四九九號
    公  訴  人  臺灣台中地方法院檢察署檢察官
    被      告  甲○○
    選任辯護人  許博堯
右列被告因竊盜案件，經檢察官提起公訴（八十九年度偵字第二Ｏ一七五號），本院
判決如左：
    主      文
甲○○竊盜，處拘役貳拾日，如易科罰金以佰元折算壹日。
    事      實
一、甲○○係台中縣豐原市○○路一九Ｏ巷一弄八號「崑明機車行」負責人，意圖為
    自己不法之所有，於民國八十九年十月十八日以後某日，在不詳時地竊得丙○○
    於八十九年十月十八日晚上八時許，在台中縣豐原市○○街前失竊ＴＩＶ－九八
    三號機車之車牌一面後，懸掛在其以新台幣（下同）一千元向曾雪珠所購得原牌
    照號碼ＴＧＵ－七六一號（已繳銷）、引擎號碼為Ｅ八Ｏ二Ｏ二八之機車車身上
    使用，嗣因乙○○於八十九年八月間某日委由甲○○修理之機車久未修復，甲○○即於八十九年十一月初某日，在「崑明機車行」將前開懸掛ＴＩＶ－九八三號
  車牌之機車借給不知情之乙○○。嗣於八十九年十一月二十四日中午十二時三十
    分許，乙○○騎乘該懸掛ＴＩＶ－九八三號車牌之機車，行經台中縣豐原市○○
    路與三民路口時為警查獲。
二、案經台中縣警察局豐原分局報請臺灣台中地方法院檢察署檢察官偵查起訴。
    理      由
一、訊據被告甲○○矢口否認右揭犯行，辯稱：其不知道ＴＩＶ－九八三號車牌如何
    來的，其係在八十九年八月間乙○○將他的機車送其修理時，即借機車給乙○○
    ，借給乙○○的機車並未懸掛車牌，該ＴＩＶ－九八三號車牌應該是乙○○之子
    林肇雄竊取的，其並未竊盜云云。然查：
(一)、車號ＴＩＶ－九八三號機車係被害人丙○○所有，被害人丙○○於八十九年十月
    二十二日上午十時許向警方報案失竊，申報失竊時間為八十九年十月十八日晚上
    八時許，失竊地點為台中縣豐原市○○街二一八號，該ＴＩＶ－九八三號車牌亦
    隨機車一併失竊等情，業據被害人丙○○於警訊、偵查中及本院審理時指訴綦詳
    ，並有車輛車牌失竊資個別查詢報表－查詢車輛認可資料一份、贓證物認具保管
    單一份附於偵查卷可稽，足見車號ＴＩＶ－九八三號車牌確屬盜贓物無誤。
(二)、證人乙○○迭於警訊、偵查中及本院審理證稱其向被告借得機車時業已懸掛車號
    ＴＩＶ－九八三號車牌，且被告亦於警訊時供稱：「我經營崑明機車行，．．當
    時借給乙○○時有隨該車號牌」等語，經本院當庭勘驗警訊錄音帶結果核與警訊
    筆錄所載之內容相符（九十年十月八日審判筆錄），且經檢察官函請法務部調查
    局對被告測謊結果認「甲○○稱：車牌不是其掛上後借給乙○○，經測試呈情緒
    波動反應，研判有說謊」等語，有該局（九Ｏ）陸（三）字第九ＯＯ二四九九Ｏ
    號鑑定通知書一份附於偵查卷可稽，顯然被告借機車給乙○○時，業已懸掛有Ｔ
    ＩＶ－九八三號車牌，應無庸疑。
(三)、被告借給乙○○之機車車身，係其向曾雪珠以一千元之價錢購得，該機車原懸掛
    之牌照號碼為ＴＧＵ－七六一號、引擎號碼為Ｅ八Ｏ二Ｏ二八，前開ＴＧＵ－七
    六一號車牌業於八十八年六月底繳銷，該機車賣給被告時並未掛有車牌等情，亦
    據證人曾雪珠於警訊及偵查中證述屬實。而被告係因乙○○委修之機車久未修復
    ，始借予機車供乙○○代步之用，衡情，即無借予未懸掛車牌機車之可能，益徵
    被告確係將懸掛ＴＩＶ－九八三號車牌之機車借予乙○○無誤。
(四)、證人丁○○雖於本院審理時證稱：被告於八十九年八月間有將乙○○之機車委託
    其全興電機行修理，被告於同年八月間借機車給乙○○時，其有在場等語，及證
    人羅玉玲即被告之妻於偵查中證稱：乙○○係於八十九年八月中旬即向被告借用
    機車等語，非惟為乙○○所否認，且被害人丙○○之ＴＩＶ－九八三號機車為紅
    色車身，於八十九年九月十九日經警方逕行舉發「未戴安全帽、不服稽查指揮」
    及「闖紅燈」違規，此有前開車輛車牌失竊資個別查詢報表－查詢車輛認可資料
    、舉發違反道路交通管理事件通知單影本二份在卷可按，足證被害人丙○○之Ｔ
    ＩＶ－九八三號機車車牌，在八十九年九月十九日之前，仍附著在該ＴＩＶ－九
    八三號機車車身上，而被告係將懸掛ＴＩＶ－九八三號車牌之機車借給乙○○，
    已如前述，則其當不可能於八十九年八月間即借機車給乙○○騎用甚明。
(五)、查被告竊取ＴＩＶ－九八三號機車車牌一面，其有為自己不法所有之意圖。被告
    之所辯無非卸飾之詞，不足採信，事證明確，其犯行洵堪認定。
二、核被告所為，係犯刑法第三百二十條第一項之竊盜罪。查被告行為後，刑法第四
    十一條業於九十年一月十日修正公布，並於同年月十二日生效，其中第一項關於
    得易科罰金之罪，修正為最重本刑為五年以下有期徒刑以下之刑之罪，是本件被
    告所犯之竊盜罪，係屬得易科罰金之罪名，修正後之規定自較修正前之舊法有利
    於被告，依刑法第二條第一項前段之規定，應適用裁判時之法律即修正後之規定
    。爰審酌被告犯罪之動機、目的、手段、其品性及智識程度、犯罪所生之危害及
    其犯罪後之態度等一切情狀，量處如主文所示之刑，並諭知易科罰金之折算標準
    。
據上論斷，應依刑事訴訟法第二百九十九條第一項前段、刑法第二條第一項前段、三
百二十條第一項、第四十一條第一項前段、罰金罰鍰提高標準條例第一條前段、第二
條，判決如主文。
中    華    民    國      九十      年      十一      月      二十一    日
                                    臺灣台中地方法院刑事第七庭
                                        法  官    簡  源  希
右正本證明與原本無異。
如不服本判決，應於判決送達後十日內向本院提出上訴狀，上訴於臺灣高等法院臺中
分院( 須附繕本 )。
                                        書記官
中    華    民    國      九十      年       十一      月     二十三    日
附錄論罪科刑法條：
刑法第三百二十條第一項：意圖為自己或第三人不法之所有，而竊取他人之動產者，
                        為竊盜罪，處五年以下有期徒刑、拘役或五百元以下罰金


司法院資訊處製作；財團法人民間司法改革基金會備份。
